臺灣高等法院刑事判決
109年度上訴字第4274號
上  訴  人  臺灣桃園地方檢察署檢察官
被      告  劉登城


上列上訴人因被告違反毒品危害防制條例案件，不服臺灣桃園地
方法院109年度審訴字第1185號，中華民國109年10月8日第一審
判決（起訴案號：臺灣桃園地方檢察署109年度毒偵字第1922號
），提起上訴，本院判決如下：
    主  文
上訴駁回。
    理  由
一、公訴意旨略以：被告甲○○前於民國100年7月間，因施用毒品
    案件，由臺灣桃園地方檢察署檢察官以100年度毒偵字第362
    8、4115號為緩起訴處分，復因於緩起訴期間違反應遵守之
    事項，經臺灣桃園地方檢察署檢察官以101 年度撤緩字第19
    1 號撤銷緩起訴處分後，並由臺灣桃園地方檢察署檢察官
　　以101 年度撤緩毒偵字第56號提起公訴，經原審法院以101 
    年度審訴字第1386號判決判處有期徒刑1 年8 月確定（下稱
    前案）。詎仍不知悔改，復基於施用第二級毒品之犯意，於
    民國109 年3 月14日晚間6 時許，在桃園市新屋區新屋交流
    道旁某工寮，以將甲基安非他命置於玻璃球吸食器內燒烤吸
    食煙霧之方式，施用第二級毒品甲基安非他命1 次；另基於
    施用第一級毒品之犯意，於109 年3 月16日上午10時許，在
    停放於桃園市大園區埔心街某處之車上，以將海洛因加水稀
    釋置於針筒內注射之方式，施用第一級毒品海洛因1 次。因
    認被告涉犯毒品危害防制條例第10條第1 項及同條第2 項之
    施用第一級毒品、施用第二級毒品罪嫌。
二、原判決意旨略以：被告本次施用毒品犯行相距前案撤銷緩起
    訴處分已逾3 年，則本件被告前經撤銷緩起訴處分後，係於
    3 年後再犯本件施用毒品犯行，與修正後毒品危害防制條例
    第20條第3 項（原判決誤植為第23條第2 項）「3 年後再犯
    」之規定相符，依毒品危害防制條例第35條之1 第2 款前段
    規定，應適用修正後規定，而檢察官未及審酌有無對被告附
    命完成戒癮治療之緩起訴處分之可能，逕予起訴，其訴訟條
    件已有欠缺，且對被告權益影響重大，法院自不宜依據毒品
    危害防制條例第35條之1 第2 款後段立法說明，逕依職權為
    觀察、勒戒或強制戒治之裁定，予以補正訴訟條件後，再為
    免刑判決之諭知。是原審自應諭知不受理之判決，且不經言
    詞辯論為之等語。
三、檢察官上訴意旨略以：
（一）本案被告前因施用毒品案件，經臺灣桃園地方檢察署檢察
      官以100年度毒偵字第3628、4115號為緩起訴處分，復因
      於緩起訴期間內之100年間再犯施用毒品案件，經臺灣桃
      園地方檢察署檢察官以101年度毒偵字第1493號提起公訴
      ，前開緩起訴處分則經臺灣桃園地方檢察署檢察官以101
      年度撤緩字第191號撤銷後，以101年度撤緩毒偵字第56號
      提起公訴，上開二案經原審法院以101年度審訴字第1386
      號判決處有期徒刑7月、7月、3月、3月、3月，應執行有
      期徒刑1年8月確定；嗣後又多次因施用毒品案件經法院判
      刑，不論依修正前、修正後規定或立法理由說明，應認其
      再犯率甚高，原實施之觀察、勒戒及強制戒治已無法收其
      實效，已難認被告有戒除毒癮之可能，且被告其後再犯施
      用毒品案件，已非屬觀察勒戒或強制戒治執行完畢釋放後
      ，3年後「始再」有施用第一、二級毒品行為之範疇，而
      應依法訴追，是本案檢察官起訴，即無不合，原審判決認
      本件起訴程序違背規定而為逕為諭知不受理判決，自有適
      用法則不當之違法。
（二）又依毒品危害防制條例第35條之1立法理由，縱原審判決
      認本案起訴程序違背規定，亦應逕為觀察勒戒裁定，尚非
      逕為不受理判決。且附命完成戒癮治療之緩起訴處分，係
      屬檢察官於偵查中之職權，犯施用第一、二級毒品之罪者
      ，檢察官於偵查中本會裁量被告應以毒品危害防制條例第
      24條附命完成戒癮治療之緩起訴處分抑或以同條例第10條
      提起公訴，檢察官既已選擇提起公訴，自無所謂檢察官未
      及審酌裁量權之問題，原審判決逕認檢察官未及審酌行使
      緩起訴處分之裁量權，剝奪被告可能受有緩起訴之非拘束
      人身自由處分之可能性，而不適用毒品危害防制條例第35
      條之1規定，實有判決違背法令之違誤。
（三）據上，原判決認事用法尚嫌未洽，爰依法提起上訴，請將
      原判決撤銷，更為適當合法之判決等語。
四、按毒品危害防制條例業於108 年12月17日修正，並於109年1
    月15日公布，依同條例第36條規定，同條例第24條之施行日
    期，由行政院定之外（現尚未施行），同條例第20、23 條
    等規定，已於同年7月15日施行，而依修正後毒品危害防制
    條例第35條之1第2款規定，審判中之案件由法院依修正後規
    定處理，先予說明。
五、經查：
（一）犯施用第一級、第二級毒品罪者，檢察官應聲請法院裁定
      觀察、勒戒；且觀察、勒戒等處遇執行完畢釋放後，3 年
      後再犯施用第一級、第二級毒品罪者，應再啟觀察、勒戒
      等處遇程序，修正後毒品危害防制條例第20條第1項、第3
      項分別定有明文。另修正前毒品危害防制條例第24條第1 
      項明定「本法第二十條第一項及第二十三條第二項之程序
      ，於檢察官先依刑事訴訟法第二百五十三條之一第一項、
      第二百五十三條之二之規定，為附命完成戒癮治療之緩起
      訴處分時，或於少年法院（地方法院少年法庭）認以依少
      年事件處理法程序處理為適當時，不適用之」，亦即檢察
      官對施用毒品之被告得為「附命緩起訴」，而排除觀察、
      勒戒等處遇及起訴規定之適用，而檢察官得為「附命緩起
      訴」處分之對象，當包括「初犯及3 年後再犯」、「3 年
      內再犯」之施用毒品者。若上開「附命緩起訴」經撤銷時
      ，自應回復為原緩起訴處分不存在時之狀態，檢察官仍應
      依修正後毒品危害防制條例第20條第1項或第23條第2項之
      規定，分別視其為「初犯及3年後再犯」或「3年內再犯」
      之施用毒品者，而決定適用觀察、勒戒等處遇或起訴之程
      序。至修正前同條例第24條第2 項規定：「前項緩起訴處
      分（即附命緩起訴），經撤銷者，檢察官應『依法追訴』」
      ，法文既非「依法起訴」，並參考刑事訴訟法第1條第1項
      規定：「犯罪，非依本法或『其他法律』所定之訴訟程序，
      不得『追訴』、處罰」，且「刑罰」及「保安處分」同為犯
      罪之法律效果，則「依法追訴」，除指檢察官適用刑事訴
      訟法所定之起訴程序外，尚包括修正前（後）毒品危害防
      制條例第20條第1 項所定觀察、勒戒程序。此與修正後毒
      品危害防制條例第23條第2 項規定「觀察、勒戒或強制戒
      治執行完畢釋放後，三年內再犯第十條之罪者，檢察官或
      少年法院（地方法院少年法庭）應『依法追訴』或裁定交付
      審理。」因與同條例第20條第3 項配合之結果（即觀察、
      勒戒等處遇執行完畢釋放後，3 年後再犯第10條之罪，始
      得重行觀察、勒戒），所稱「依法追訴」，無從包括聲請
      觀察、勒戒者有別，尚不得援引修正後毒品危害防制條例
      第23條第2項之規定，而謂修正前毒品危害防制條例第24
      條第2項之「依法追訴」，必需排除修正後毒品危害防制
      條例第20條聲請觀察、勒戒規定之適用。且修正前毒品危
      害防制條例第24條第2 項所稱「緩起訴處分」經撤銷者，
      其撤銷原因非一，若係因違法或不當經再議程序，由上級
      檢察機關撤銷時，本應回復未為緩起訴處分前之狀態，由
      檢察官續行偵查，視個案之證據，為適當之處分，要不得
      強解為應「依法起訴」，認無再次聲請法院裁定觀察、勒
      戒之必要。
（二）修正前毒品危害防制條例第24條規定，並未排除修正後同
      條例第20條第1項（初犯、3年後再犯）及第23條第2項（3
      年內再犯）情形，檢察官仍得適用該第24條第1 項為「附
      命緩起訴」，已如上述。而檢察官為「附命緩起訴」，應
      適用依該條例第24條第3 項訂定之「毒品戒癮治療實施辦
      法及完成治療認定標準」（下稱「認定標準」）。本件被
      告所犯前案經檢察官為「附命緩起訴」，嗣該緩起訴被撤
      銷，該次施用第一級、第二級毒品犯行雖經起訴判刑，倘
      檢察官認後案依「認定標準」第2條第2項但書規定，雖「
      不適合為『附命緩起訴』」，然「無礙其完成戒癮治療之期
      程者」，仍得就後案再為「附命緩起訴」，而不適用修正
      後毒品危害防制條例第20條第1 項（初犯、3年後再犯）
      及第23條第2 項（3年內再犯）之程序。是本件檢察官既
      未裁量就後案為「附命緩起訴」，而為起訴，法院即應依
      修正後毒品條例第20條第1項規定辦理。
（三）縱認被告經檢察官為「附命緩起訴」後再犯施用第一級、
      第二級毒品罪，屬法律漏未規定其處理程序者。基於下列
      理由，亦應就後案適用修正後毒品危害防制條例第20條第
      1項規定：
（１）修正後毒品危害防制條例第20條第3項、第23條第2項均以
      「『觀察、勒戒或強制戒治執行完畢』釋放後」，據以計算
      該「3 年後」、「3年內」期間。是欲適用上揭2項規定，
      自以觀察、勒戒等處遇「執行完畢」並釋放為其前提。苟
      觀察、勒戒等處遇尚未執行完畢，自無從起算該「3年」
      期間，即無該2項規定之適用。
（２）肅清煙毒條例於87年5 月20日修正公布，將名稱改為毒品
      危害防制條例，對施用第一級、第二級毒品者係採「除刑
      不除罪」之刑事政策。倘觀察、勒戒等處遇猶無法收其遮
      斷毒癮之實效，方以刑罰追訴處罰。顯見毒品危害防制條
      例之觀察、勒戒等處遇，係以醫療斷癮為目的，屬於較為
      輕緩之拘束人身自由保安處分，以代替刑罰功能。92年7
      月9日修正公布之毒品危害防制條例第23條，仍本斯旨，
      其後歷次修正，亦無變更。由上述立法過程觀之，立法者
      顯然有意藉由觀察、勒戒等處遇，替代刑罰之功能。與直
      接起訴之刑罰相較，觀察、勒戒等處遇應屬對被告較為有
      利之處遇方式至為顯然。
（３）97年4月30日修正公布之毒品危害防制條例第24條第1項（1
      09年1月15日公布之新法亦同），已改採觀察、勒戒等處
      遇與「附命緩起訴」並行之雙軌模式，後者並擴及毒品條
      例第23條第2 項（3 年內再犯）情形，可見立法者有意在
      「附命緩起訴」程序，對施用第一級、第二級毒品者，採
      取更為寬容之態度。上述二程序其執行方式有別，其間仍
      有差異。前者依毒品危害防制條例第20條第1項、第2項之
      規定，視其執行成效，由觀察、勒戒，進而強制戒治，循
      序為之。後者依修正前毒品危害防制條例第24條第1 項，
      檢察官得為「附命緩起訴」。而依「認定標準」第3條、
      第7條、第11條規定，「戒癮治療」包括「藥物治療、心
      理治療、社會復健治療」、「戒癮治療之期程以連續1年
      為限」、檢察官為上開緩起訴處分得指定被告應遵行事項
      等。被告同意參加「附命緩起訴」，即應完成「戒癮治療
      」、檢察官指定之應遵行事項至緩起訴期間屆滿乃止。前
      者與後者對照以觀，「附命緩起訴」雖得佐以採尿、對相
      關規定遵守等方式之約制，使被告確實完成「戒癮治療」
      ，但「戒癮治療」始為「附命緩起訴」之核心治療方式，
      並得取代觀察、勒戒等處遇，期能完全戒除被告之毒癮。
      依上揭說明，被告在「戒癮治療」完成前，仍難謂得與觀
      察、勒戒等處遇「已執行完畢」等同視之。本件「附命緩
      起訴」因已撤銷，被告之「戒癮治療」並未完成，自與觀
      察、勒戒等處遇執行完畢有別。
（４）觀之修正後毒品危害防制條例第20條第3項、第23條第2項
      立法體例，依其文義僅限於觀察、勒戒等處遇執行完畢釋
      放後，3 年內再犯第10條之罪者，始應依法追訴或裁定交
      付審理。本次修法在放寬觀察、勒戒等處遇之適用時機，
      如係初犯，本應依同條例第20條第1項規定予以觀察、勒
      戒，縱曾於3年內再犯經追訴處罰，究與經觀察、勒戒等
      處遇之完整療程不同，倘本次施用毒品已超過3 年，仍應
      再予觀察、勒戒，此為本院最近所採見解（如最高法院10
      9 年度台上字第3098、3135、3131 、3240、4105號判決
      等參照），亦即修正後毒品危害防制條例就施用毒品之犯
      行，係以被告是否曾經接受觀察、勒戒等處遇，而非以其
      是否曾因施用毒品經追訴處罰，為其追訴條件，縱被告前
      案係經追訴處罰，而後案於緩起訴處分確定3 年內，再犯
      施用毒品罪，其前既未曾受觀察、勒戒處分，基於平等原
      則，仍應為相同處理。
（５）依修正後毒品危害防制條例第24條第1 項規定，檢察官可
      依刑事訴訟法第253條之2第1項第4款至第6款或第8款規定
      ，為各項附條件之緩起訴處分，不限於修正前同條項所定
      「附命戒癮治療」之緩起訴處分，以使毒品施用者獲得有
      利於戒除毒品之適當處遇；修正後同條第2 項亦規定：「
      前項緩起訴處分，經撤銷者，檢察官應繼續偵查或起訴。
      」其立法理由並說明：「緩起訴處分是利用機構外之處遇
      ，協助施用毒品者戒除毒癮，為達成戒除毒癮之目的，於
      撤銷緩起訴處分後，宜由檢察官依法繼續偵查或起訴，亦
      即仍有現行條文第20條觀察、勒戒及強制戒治制度之適用
      ，俾利以機構內之處遇方式協助其戒除毒癮，亦得為不同
      條件或期限之緩起訴處分」等語。是以前案於撤銷緩起訴
      處分後，仍有同條例第20條所定觀察、勒戒等處遇制度之
      適用，新法所定之附條件緩起訴處分與觀察、勒戒等處遇
      ，已無法相提並論，無從視為事實上已接受等同於「觀察
      、勒戒」之處遇。雖該條文行政院尚未定施行日期，但為
      利法律銜接，亦宜先予因應，而為相同之解釋。
（６）稽此，修正後毒品危害防制條例第23條第2 項係以「觀察
      、勒戒或強制戒治執行完畢釋放後，3 年內再犯」為其追
      訴條件，本件被告於前案既未在100年間接受觀察、勒戒
      等處遇，自無從適用該規定予以追訴處罰，仍應適用修正
      後毒品條例第20條第1項規定辦理。
（四）次按109 年1 月15日修正公布、同年7 月15日施行之毒品
      危害防制條例第20條第3 項規定，犯第10條之罪於觀察、
      勒戒或強制戒治執行完畢釋放後，3 年後再犯第10條之罪
      者，適用本條前2 項之規定。上開所謂「3 年後再犯」，
      只要本次再犯（不論修正施行前、後）距最近1 次觀察、
      勒戒或強制戒治執行完畢釋放，已逾3 年者，即該當之，
      不因其間有無犯第10條之罪經起訴、判刑或執行而受影響
      （最高法院109年度台上大字第3826號裁定意旨參照）。
（五）又毒品危害防制條例第24條固於109年1月15日修正公布，
      迄未經行政院公告施行日期，亦即修正前規定「本法第20
      條第1項及第23條第2項之程序，於檢察官先依刑事訴訟法
      第253條之1第1項、第253條之2之規定，為附命完成戒癮
      治療之緩起訴處分時，或於少年法院（地方法院少年法庭
      ）認以依少年事件處理法程序處理為適當時，不適用之。
      前項緩起訴處分，經撤銷者，檢察官應依法追訴。第1項
      所適用之戒癮治療之種類、其實施對象、內容、方式與執
      行之醫療機構及其他應遵行事項之辦法及完成戒癮治療之
      認定標準，由行政院定之」仍為現行有效之規定。是毒品
      危害防制條例於97年4月30日修正後，就18歲以上施用毒
      品者進入司法程序之戒癮治療方式，採取「觀察、勒戒或
      強制戒治」及「附命戒癮治療緩起訴」雙軌制，立法者旨
      在設計多元處遇，以達對施用毒品者有效治療、戒毒自新
      之目的，究應採機構或社區處遇方式，立法者賦予檢察官
      裁量權，「得」依職權於個案中具體審酌決定。準此，在
      同條例第20條第3項及第23條第2項修正施行後，有關同條
      例第24條規定之解釋及適用範圍，勢須參酌上揭修法意旨
      ，在現行規範文義範圍內配合調整，以貫徹前述修法目的
      。從而，在施用毒品者第3犯（或第3犯以上）如距最近1
      次觀察、勒戒或強制戒治執行完畢釋放後已逾3年者，檢
      察官仍得本於職權，就修正後毒品危害防制條例第20條第
      3項、第23條第2項及修正前毒品危害防制條例第24條等規
      定、立法目的，妥為斟酌、裁量是否聲請法院裁定觀察、
      勒戒或為附命完成戒癮治療之緩起訴處分，於此，法院原
      則上應尊重檢察官職權之行使，僅為有限之低密度審查。
六、再按起訴之程序違背規定者，應諭知不受理之判決，為刑事
    訴訟法第303條第1款所明定。而初犯毒品危害防制條例第10
    條之罪者，或第3犯（或第3犯以上）距最近1次觀察、勒戒
    或強制戒治執行完畢釋放後已逾3年者，依現行毒品危害防
    制條例第20條、第23條、第24條等規定，本於上開對具治療
    成效之病患性毒品犯人，期能藉由強制治療之保安處分或社
    區處遇，戒除其身癮及心癮之立法本旨，均應經檢察官審酌
    、裁量採取「觀察、勒戒或強制戒治」或「附命戒癮治療緩
    起訴」之前置程序，行為人在觀察、勒戒或強制戒治執行完
    畢釋放後，或經「附命緩起訴」並完成戒癮治療後，3年內
    再犯同條之罪，或有第24條第2 項經撤銷緩起訴處分者，始
    符合檢察官應依法起訴或聲請簡易判決處刑之要件，否則即
    與法定訴追之要件不符，縱其間曾因犯施用毒品罪經刑事處
    罰且未滿3 年，然此既非屬上開規定之起訴要件，自不生影
    響（最高法院109年度台上字第3777號判決意旨參照）。而
    毒品危害防制條例第35條之1 第2 款後段規定「依修正後規
    定應為不起訴處分或不付審理之裁定者，法院或少年法院（
    地方法院少年法庭）應為免刑之判決或不付審理之裁定」之
    文義，所謂法院應為「免刑之判決」之情況，係以檢察官有
    應為不起訴處分之情形為前提，法院始能為免刑之判決，準
    此，在檢察官尚未本於職權就具體個案斟酌、裁量後決定聲
    請法院裁定觀察、勒戒或為附命完成戒癮治療之緩起訴處分
    前，法院無可審查檢察官是否為合義務性之裁量，自不宜逕
    依同條例第35條之1第2款後段規定，遽予認定有應為不起訴
    處分之情形而依職權裁定觀察、勒戒（或強制戒治）後為被
    告免刑之判決，應依首揭說明，認為本案訴訟條件欠缺且無
    從補正，為不受理之判決。至修正後毒品危害防制條例第35
    條之1 之立法理由固載明：「關於具體案件適用新舊法之說
    明如下：若該等案件於修正施行前已繫屬於法院或少年法院
    （地方法院少年法庭）者，為求程序之經濟，法院或少年法
    院（地方法院少年法庭）應依修正施行後之規定處理，即應
    依職權為觀察、勒戒或強制戒治之裁定。依修正施行後之規
    定，受觀察、勒戒人無繼續施用傾向者或強制戒治期滿後，
    應為不起訴處分或不付審理之裁定者，法院或少年法院（地
    方法院少年法庭）應為免刑之判決或不付審理之裁定」。立
    法者於立法說明所為立法指示，固為法律解釋方法之一種，
    然「法官應依據法律獨立審判」、「行為之處罰，以行為時
    之法律有明文規定者為限。拘束人身自由之保安處分，亦同
    」，憲法第80條、刑法第1條均有明文，是法院於裁判時，
    首應依憑現行有效之法律，參酌法律規定之文義、目的、整
    體法律規範之體系為綜合判斷，尚非單憑立法理由說明為據
    。本院審酌本次毒品危害防制條例修法本旨及理由，認施用
    毒品者第3犯（或第3犯以上）如距最近1次觀察、勒戒或強
    制戒治執行完畢釋放後已逾3年者，檢察官仍得本於立法者
    所賦予之裁量權，依職權裁量是否聲請法院裁定觀察、勒戒
    或為附命完成戒癮治療之緩起訴處分，業如前述，則毒品危
    害防制條例第35條之1之立法理由認是類案件於修正施行前
    已繫屬於法院，法院應依職權裁定觀察、勒戒或強制戒治等
    旨，致使檢察官未及審酌、行使前揭裁量權，剝奪被告可能
    受為附命完成戒癮治療之緩起訴處分等非拘束人身自由處分
    之可能性，與同條例第20條、第23條之修正意旨及同條例第
    24條之立法本旨是否相合，尚非無疑，併予說明。 
七、本件被告前於94年間因施用毒品案件，經原審法院於94年4
    月12日，以94年度毒聲字第497號裁定送觀察、勒戒後，因
    認有繼續施用毒品之傾向，復經原審法院於94年8月17日，
    以94年度毒聲字第1365號裁定令入戒治處所施以強制戒治，
　　於95年3月22日執行完畢釋放出所，並由臺灣桃園地方檢察
    署檢察官以95年度戒毒偵字第96號為不起訴處分確定等情，
    有本院被告前案紀錄表在卷可稽，則本案被告被訴於「109 
    年3 月14日晚間6 時許」、「109 年3 月16日上午10時許」
　　，分別施用第二級毒品甲基安非他命、施用第一級毒品海洛
    因各1次之犯行，距其最近1次犯施用毒品經依法強制戒治執
    行完畢釋放之「95年3月22日」，期間已逾3年，揆諸前揭說
    明，自應依修正後之毒品危害防制條例第20條第3項、現行
    毒品危害防制條例第24條等規定，重啟處遇程序，再予被告
    適用「觀察、勒戒或強制戒治」強制治療程序或受「附命戒
    癮治療緩起訴處分」之機會。檢察官未及適用修正後毒品危
    害防制條例等相關規定，針對個案具體審酌、裁量有無對被
    告附命完成戒癮治療之緩起訴處分之可能，逕予提起公訴，
    法院無可審查檢察官是否為合義務性之裁量而認定本案有應
    為不起訴處分之情事，應認檢察官就被告施用第一級、第二
    級毒品犯行提起公訴之起訴程序屬違背規定，且無從補正，
　　是就被告被訴施用第一級、第二級毒品部分，依法應為公訴
    不受理之諭知。至本案被告施用毒品犯行是否符合毒品危害
    防制條例第20條、第23條、第24條等規定，檢察官仍得本於
    職權，具體審酌個案情節，裁量聲請法院裁定觀察、勒戒或
    為附命完成戒癮治療之緩起訴處分，抑或為其他適法處理，
    附此敘明。
八、綜上，原審所據固與本院前揭理由尚有未合，惟原審認本件
    訴訟條件有欠缺，而逕為諭知不受理之判決，因結果與本院
    之認定並無不同，對判決不生影響，檢察官上訴意旨亦未指
    及於此，即難認構成撤銷之原因。檢察官猶執前詞，提起上
    訴，指摘原判決不當，為無理由，應予駁回，並不經言詞辯
    論為之。
據上論斷，應依刑事訴訟法第368 條、第372 條，判決如主文。
本案經檢察官郭進昌提起公訴，檢察官周芝君提起上訴。
中　　華　　民　　國　　109 　年　　12　　月　　15　　日
                  刑事第十九庭審判長法  官  曾淑華
                                    法  官  陳文貴
                                    法  官  王美玲
以上正本證明與原本無異。
施用第一級毒品部分，如不服本判決，應於收受送達後20日內向
本院提出上訴書狀，其未敘述上訴之理由者並得於提起上訴後20
日內向本院補提理由書（均須按他造當事人之人數附繕本）「切
勿逕送上級法院」。
施用第二級毒品部分，不得上訴。
                                     書記官  李逸翔
中　　華　　民　　國　　109 　年　　12　　月　　15　　日